【裁判字號】    97,訴,407
【裁判日期】    970229
【裁判案由】    返還不當得利等
【裁判全文】
臺灣板橋地方法院民事裁定               97年度訴字第407號
原      告  甲ｅ○○
            甲Ｗ○
被      告  辰○○
            乙己○
            乙丁○
            ｄ○○
            乙○○○○
法定代理人  Ａ○○
被      告  甲丑○
            甲子○
            甲卯○
            臺灣高等法院台南分院
法定代理人  臺灣高等法院台南分院院長
被      告  臺灣台南地方法院
法定代理人  臺灣台南地方法院院長
被      告  甲戌○○○○○○○.
法定代理人  甲癸○
被      告  庚○○
            甲午○
            乙壬○
            ｒ○○
            甲Ｂ○
            Ｏ○○
            ｃ○○
            Ｚ○○
            甲ｆ○
            乙辛○
            甲ｌ○
            甲ｐ○
            甲Ａ○
            Ｐ○○
            乙卯○
            ｈ○○
            甲ｈ○
            甲ｖ○
            甲Ｈ○
            甲辰○
            ｋ○○
            甲戊○
            宙○○
            甲Ｅ○
            ｆ○○
            卯○○
            ｎ○○
            宇○○
            天○○
            ｐ○○
            甲ｘ○
            甲Ｒ○
            乙戊○
            Ｒ○○
            ｙ○○
            Ｉ○○
            Ｄ○○
            甲Ｃ○
            丑○○
            甲Ｚ○
            甲ｊ○
            辛○○
            ｌ○○
            巳○○
            ｊ○○
            甲ｒ○
            甲Ｍ○
            甲○○
            甲Ｓ○
            ｉ○○
            甲地○
            乙庚○
            Ｓ○○
            甲ｑ○
            ｂ○○
            甲ｄ○
            丁○○
            ｕ○○
            Ｑ○○
            癸○○
            Ｇ○○
            甲ｍ○
            甲天○
            甲ｔ○
            Ｘ○○
            午○○
            Ｃ○○
            甲酉○
            甲ｃ○
            甲乙○
            Ｅ○○
            ｏ○○
            Ｖ○○
            ｅ○○
            甲Ｎ○
            甲未○
            甲Ｆ○
            乙甲○
            甲己○
            Ｗ○○
            未○○
            甲Ｏ○
            甲Ｕ○
            甲黃○
            Ｂ○○
            甲ｉ○
            甲甲○
            Ｈ○○
            乙丑○
            戌○○
            甲丙○
            甲辛○
            甲宙○
            甲ｓ○
            壬○
            甲壬○
            乙寅○
            甲ｏ○
            ｔ○○
            甲Ｄ○
            甲寅○
            丙○
            乙癸
            寅○○
            申○○
            甲Ｖ○
            Ｎ○○
            甲Ｘ○
            甲玄○
            ｘ○○
            甲亥○
            戊○○
            甲ａ○
            乙丙○
            Ｌ○○
            亥○○
            Ｌ○○
            甲ｙ○
            乙子○
            玄○○
            ｇ○○
            甲Ｇ○
            ｍ○○
            甲ｕ○
            甲巳○
            酉○○
            ｖ○○
            甲Ｊ○
            甲ｎ○
            甲Ｑ○
            Ｊ○○
            甲Ｙ○
            乙巳○
            甲宇○
            乙辰○
            甲申○
            Ｕ○
            Ｙ○○
            甲Ｉ○
            甲ｋ○
            甲Ｌ○
            甲丁○
            甲ｚ○
            ｓ○○
            Ｆ○○
            ｚ○○
            甲ｂ○
            己○○
            乙午○
            Ｍ○○
            甲Ｐ○
            甲ｗ○
            Ｋ○○
            甲Ｔ○
            黃○○
            甲ｇ○
            ａ○○
            地○○
            ｑ○○
            子○○
            甲Ｋ○
            甲庚○
            Ｔ○
            乙乙○
            ｗ○○
上列當事人間請求返還不當得利等事件，本院裁定如下：
    主  文
原告之訴駁回。
訴訟費用由原告負擔。
    理  由
一、按提起民事訴訟應依民事訴訟法第1 編第3 章第1 節、第2
    節之規定繳納裁判費，此為必須具備之程式。
二、本件原告起訴，未據繳納裁判費，經本院於民國96年6 月27
    日裁定命原告於5 日內補正。該項裁定已於96年7 月4 日送
    達原告，有送達證書附卷可憑。原告逾期迄未補正，其訴顯
    難認為合法，應予以駁回。
三、末查原告就本件訴訟曾向本院聲請訴訟救助，經本院以96年
    救字第77號訴訟救助事件受理，並於96年8 月10日駁回原告
    訴訟救助之聲請，原告不服就上開裁定提供抗辯，因逾期未
    繳抗告裁判費，經本院於96年11月30日以96年度救字第77號
    民事裁定駁回原告之抗告而確定，附此敘明。
四、依民事訴訟法第249 條第1 項第6 款、第95條、
    第78條、第85條第1 項前段，裁定如主文。
中    華    民    國    97    年    2     月    29    日
                  民事第三庭    法  官  何君豪
以上正本證明與原本無異
如不服本裁定應於送達後10日內向本院提出抗告狀，並應繳納抗
告裁判費新臺幣1,000元整。
中    華    民    國    97    年    2     月    29    日
                            書記官  黃琴茜


司法院資訊處製作；財團法人民間司法改革基金會備份。
